【裁判字號】    97,訴,5079
【裁判日期】    980507
【裁判案由】    違反藥事法等
【裁判全文】
臺灣臺中地方法院刑事判決              97年度訴字第5079號
公  訴  人  臺灣臺中地方法院檢察署檢察官
被      告  丙○○
                    國民
上列被告因違反藥事法等案件，經檢察官提起公訴（97年度偵字
第20026號），本院判決如下：
      主    文
丙○○明知為偽藥而轉讓，處有期徒刑壹年。扣案如附表一所示
之物，均沒收。
    事  實
一、丙○○於不詳時間、地點，向真實姓名、年籍不詳，綽號「
    阿凱」之成年男子，取得內含MDMA成分之紫紅色圓形錠91顆
    （俗稱搖頭丸）及白色或無色透明結晶或結晶性粉末愷他命
    （Ketamine，俗稱K他命）後，明知MDMA係毒品危害防制條
    例第2條第2項第2款規定之第二級毒品，並經行政院衛生署
    明令公告禁止於醫療上使用，屬藥事法第22條第1項第1款所
    稱之禁藥；白色或無色透明結晶或結晶性粉末愷他命係毒品
    危害防制條例第2條第1項第3款之第三級毒品，並經行政院
    衛生署明令公告列為管制藥品，且非依藥事法相關規定製造
    之注射製劑，係屬藥事法第20條第1項第1款所稱未經核准擅
    自製造之偽藥，均不得非法轉讓，且其有施用毒品MDMA 、
    愷他命之劣習，其可預見施用毒品MDMA、愷他命後，會因毒
    品之作用而影響控制自己行為之能力，竟於97年8月26上午6
    時許，在臺中市○○區○○街33號7樓之6居所，施用毒品
    MDMA、愷他命後，基於轉讓禁藥、偽藥之犯意，在上開居所
    舉辦「搖頭派對」時，免費提供禁藥MDMA、偽藥愷他命，而
    無償轉讓含有MDMA之搖頭丸半顆予參加派對之甲○○施用；
    及無償轉讓少量愷他命（重量均未及0.1公克）予參加派對
    之甲○○、乙○○、戊○○施用（甲○○、乙○○、戊○○
    涉嫌施用毒品罪嫌部分，另由檢察官偵辦）。嗣為警方於同
    日下午6時許，持搜索票前往上址搜索時，當場查獲，並扣
    得第二級毒品搖頭丸91顆（內含MDA，MDMA，
    Methamphetamine，2C-B成分；取樣鑑定2顆、驗餘89顆）及
    第三級毒品愷他命4包（內含Ketamine成分，驗餘淨重共7.1
    公克）、研磨盤1個。
二、案經本署檢察官指揮行政院海岸巡防署海岸巡防總局中部地
    區巡防局第三岸巡總隊及臺中市警察局第一分局報告臺灣臺
    中地方法院檢察署檢察官偵查起訴。
    理  由
甲、程序部分：
(一)按被告以外之人於審判外之言詞或書面陳述，除法律有規定
    者外，不得作為證據，刑事訴訟法第159條第1項定有明文。
    而被告以外之人於偵查中向檢察官所為之陳述，除顯有不可
    信之情況者外，得為證據，為同法第159條之1第2項所明定
    。經查，證人甲○○、乙○○、戊○○於偵查中之證述雖係
    被告以外之人於審判外之陳述，然渠等於偵查中以證人身分
    具結所為之證言，合於法定要件，且核渠等陳述時之外在環
    境及情況，並無顯不可信之情況，本院亦認為適當，是證人
    甲○○、乙○○、戊○○於偵查中之證言應具有證據能力。
(二)次按被告以外之人於審判外之陳述，雖不符第159條之1至第
    159條之4之規定，但經當事人於審判程序同意作為證據，法
    院審酌該言詞陳述或書面陳述作成時之情況，認為適當者，
    亦得為證據；刑事訴訟法第159條之5第1項定有明文。本案
    以下所引用之各項證據，均業經被告及檢察官於本院審理時
    均表示無意見且同意作為證據（見本院卷第257頁及背面）
    ，本院審酌上開證據資料製作時之情況，尚查無違法不當及
    證明力明顯過低之瑕疵，亦認為以之作為證據應屬適當，故
    揆諸前開法律規定與說明，爰逕依刑事訴訟法第159條之5第
    1項規定，認前揭證據資料均例外有證據能力。
乙、實體部分
壹、有罪部分：
一、訊據被告丙○○固坦承有於上開時、地轉讓搖頭丸半顆予甲○○之犯行，但矢口否認有於上開時、地轉讓愷他命予甲○○、乙○○、戊○○之犯行，並辯稱：伊知道甲○○、乙○○、戊○○等人到伊住處，但因伊當時已施用毒品神智不清
    ，而不清楚甲○○等人是否有施用愷他命。伊沒有轉讓愷他
    命予甲○○、乙○○、戊○○，伊放在桌上之毒品只有伊自
    己施用的量，其餘是放在化妝台，甲○○等人並沒有進去伊
    房間，甲○○等人施用的毒品可能是他們自己帶去的云云。
    經查：
（一）轉讓搖頭丸予甲○○部分：
      此部分犯罪事實業經被告坦承在卷（見本院卷第259頁背
      面），核與證人甲○○於本院證稱：「客廳當時有放很舒
      服的音樂，我進房子不久後，丙○○就主動拿半顆暗紅色
      的搖頭丸給我……後來我就吃了丙○○拿給我的半顆搖頭
      丸。」等語（見本院卷第86頁背面）。及證人戊○○於本
      院證稱：「當時客廳有放音樂，我與甲○○坐在沙發上，
      丙○○有拿半顆搖頭丸給甲○○，問她要不要吃，甲○○
      就接過去……」等語（見本院卷第88頁背面）相符。又證
      人甲○○為警查獲時採集尿液送鑑結果亦呈MDMA陽性反應
      ，有中山醫學大學附設醫院檢驗科藥物檢測中心出具之尿
      液檢驗報告一份在卷可證（見97年度偵字第20026號卷第
      69頁）。此外扣案疑似毒品搖頭丸91顆，經送驗後確含有
      內含MDA，MDMA，Methamphetamine，2C-B成分，為第二級
      、第三級毒品無訛（驗餘剩89顆），有行政院衛生署管制
      藥品管理局98年2月26日管檢字第0980001576號鑑定書一
      份在卷可稽（見本院卷第111至112頁）。扣案之搖頭丸雖
      內含MDA，MDMA，Methamphetamine，2C-B成分，為第二級
      、第三級毒品，但查被告丙○○對其轉讓之搖頭丸之成分
      僅知悉含有MDMA成分（見本院卷第259頁背面），是依「
      所知輕於所犯，從其所知。」之法理，應僅論以被告丙○○轉讓MDMA之犯行。是被告丙○○此部分之自白與事實相
      符，堪信為真實。被告丙○○轉讓搖頭丸半顆予甲○○之
      事實堪予認定。
（二）轉讓愷他命予甲○○、乙○○、戊○○部分：
    １、證人甲○○於本院略證稱：「…房子裡面進門之後是一
        個客廳，客廳裡面有沙發，沙發中間是茶几……茶几上
        面有愷他命，愷他命是粉狀的，散在茶几上，沒有東西
        包裝……。我進房子時，乙○○就躺在沙發上，眼神看
        起來不太正常，就是吸毒後的樣子，因為我有看過別人
        吸食愷他命，當時他都沒有講話，過了一陣子之後乙○○比較正常後才跟我們講話，但所講的內容我聽不懂，
        因為乙○○講話結巴，語意不清楚，乙○○講沒幾句之
        後，乙○○就將桌上的愷他命摻入香菸，點燃吸食後，
        他就又躺在沙發上，我跟戊○○就坐在沙發上聽音樂發
        呆……。（審判長問：當天妳有無施用愷他命？）我有
        抽一根K菸，我是在吃了丙○○給我那半顆搖頭丸之後
        ，過一陣子感覺頭暈暈的，我看到乙○○、戊○○吸食
        愷他命的樣子，所以我就自己照做……。（審判長問：
        你要吸愷他命時，丙○○是否在客廳？）是的，他有看
        到我在用K菸。（審判長問：丙○○有無制止你不可以
        使用桌上的愷他命？）沒有，丙○○並沒有說什麼。」
        等語（見本院卷第86至87頁背面）。
    ２、證人戊○○於本院略證稱：「當時我和甲○○在大坑山
        上拜拜，乙○○打電話給我，說他在朋友那裡，電話中
        並沒有說找我有什麼事情，到了台中市○○區○○街附
        近時，我打電話給乙○○，乙○○告訴我詳細的地址，
        我們就約在樓下，後來是丙○○他一人下樓來帶我們到
        樓上，當時並沒有什麼交談，因為我們不熟。進入房子
        後，一進門是一個客廳，客廳裡面有沙發，中間是茶几
        ，茶几上面有一個盤子裝著愷他命，因為我以前有看過
        ，所以我知道那是愷他命……。我進入房子時，乙○○
        躺在沙發上，他看起來像剛吸過毒品的樣子，眼神呆滯
        ，精神恍惚的樣子，當時客廳有放音樂，我與甲○○坐
        在沙發上……。乙○○與我聊天時，就把愷他命摻入香
        菸裡面施用，我也有施用，因為我好奇，且看到乙○○
        自己拿起來施用，所以我就自己拿起來施用……。（審
        判長問：甲○○有無施用茶几上的愷他命？）有。（審
        判長問：你為何在警詢中說愷他命是丙○○拿出來給大
        家使用的？《提示警卷第18頁，並告以要旨》愷他命是
        放在桌上的，而且是在丙○○的家裡，所以我判斷是丙○○的。…（審判長問：當時現場是在做什麼？）舉辦
        「搖頭派對」，所以毒品都可以自由取用。（審判長問
        ：你或乙○○、甲○○在吸食愷他命時，丙○○有無在
        客廳？）有，丙○○有看到我們拿愷他命吸食，丙○○
        沒有制止我們拿毒品。（審判長問：施用愷他命的量？
        只有一根菸的量，一點點。」等語（見本院卷第88至90
        頁）。
    ３、證人乙○○於本院證稱：「（審判長問：97年8月26日
        有無到台中市○○區○○街33號7樓之6？）有，我打電
        話給一位綽號「大肚」的朋友，他說他在那裡，電話中
        沒有說他在那裡做什麼，只是叫我去那裡找他。我到那
        裡後，是綽號「大肚」的朋友下來帶我的，我進到房間
        ，他們在那邊聽音樂，有施用毒品後神智有不清楚的狀
        況，桌上有愷盤，當時現場有3-5個人在場。我自己拿
        桌上的愷他命來施用，以摻入香菸的方式施用，我只吸
        用1支香菸的量，總量不到1公克。（審判長問：桌上的
        愷他命是不是你的？）不是。（審判長問：戊○○為什
        麼會到上開地點？）是戊○○打電話給我，我問他要不
        要過來，我在電話中並沒有說明現場在做何事。（審判
        長問：戊○○到場之後，他作何事？）地點是我在電話
        中告訴戊○○的，是何人下去接戊○○的我不清楚，戊○○到了現場時，因為當時我已經施用過愷他命，所以
        我們就在那裡聊天，聊天後，我又以鼻子吸食的方式施
        用愷他命，吸的量不到1公克，戊○○也有施用愷他命
        ，我沒有叫他施用，是戊○○自己拿起來施用的。」等
        語（見本院卷第256頁及背面）。
    ４、核證人上開證述內容可知，於97年8月26日證人甲○○
        、乙○○、戊○○經邀集而至被告位於臺中市○○區○○街33號7樓之6住處參加「搖頭派對」。被告既於上開
        住所召開「搖頭派對」，且自陳主動將愷他命3-4公克
        倒在愷盤上（見本院卷第259頁），並將愷盤置於參予
        派對者得以見聞、取得之客廳茶几上，則依此客觀事實
        足以認定，被告有意提供愷他命予參予「搖頭派對」者
        無償施用。此事實亦由證人甲○○、戊○○供稱渠等於
        現場施用愷他命時，被告並未為反對之意思表示自明。
        是被告有轉讓愷他命予甲○○、乙○○、戊○○之故意
        堪予認定。又證人甲○○、乙○○、戊○○均證稱於上
        開時、地有施用愷他命，且渠等為警查獲時採集尿液送
        鑑結果亦均呈愷他命陽性反應，有中山醫學大學附設醫
        院檢驗科藥物檢測中心出具之尿液檢驗報告3份在卷可
        證（見97年度偵字第20026號卷第69、71、68頁）。又
        扣案疑似毒品愷他命4包，經送驗後確含有Ketamine成
        分，為第三級毒品愷他命無訛（含包裝袋，驗餘淨重
        7.1公克），有行政院衛生署管制藥品管理局98年2月26
        日管檢字第0980001576號鑑定書一份在卷可稽（見本院
        卷第111頁）；扣案之棕色研磨盤1個送驗結果檢出
        Ketamine成分，有行政院衛生署草屯療養院98年3月9日
        草療鑑字第0980300050號鑑定書一份在卷可稽（見本院
        卷第116頁）。
（三）被告雖辯稱伊於案發當時有施用毒品，神智不清云云。查
      被告於97年8月26日施用搖頭丸、愷他命之事實，固據被
      告陳明在卷，且被告於同日為警查獲採集尿液經送驗結果
      ，呈甲基安非他命、MDA、MDMA、去甲基愷他命、愷他命
      陽性反應，有中山醫學大學附設醫院檢驗科藥物檢測中心
      出具之尿液檢驗報告1份在卷可按（見97年度偵字第20026
      號卷第73頁）。惟查被告施用毒品後，於證人甲○○、戊○○受邀前往被告住處時，被告仍下樓向證人證人甲○○
      、戊○○表示乙○○在樓上等證人甲○○、戊○○之事實
      ，業經證人甲○○、戊○○結證在卷（見本院卷第86、88
      頁背面）。且證人甲○○上樓後，被告拿半顆搖頭丸予證
      人甲○○施用，被告就此事實經過均能清楚記憶等情以觀
      ，已堪認被告於本案行為時並無不能辨識其行為違法或顯
      著減低辨識能力之情事。況按刑法第19條第3項之原因自
      由行為，係指行為人在精神、心智正常，具備完全責任能
      力時，本即有犯罪故意，並為利用以之犯罪，故意使自己
      陷入精神障礙或心智缺陷狀態，而於辨識行為違法之能力
      與依辨識而行為之自我控制能力欠缺或顯著降低，已不具
      備完全責任能力之際，實行該犯罪行為；或已有犯罪故意
      後，偶因過失陷入精神障礙或心智缺陷狀態時，果為該犯
      罪；甚或無犯罪故意，但對客觀上應注意並能注意或可能
      預見之犯罪，主觀上卻疏未注意或確信其不發生，嗣於故
      意或因有認識、無認識之過失，自陷於精神障礙或心智缺
      陷狀態之際，發生該犯罪行為者，俱屬之。故原因自由行
      為之行為人，在具有完全刑事責任能力之原因行為時，既
      對構成犯罪之事實，具有故意或能預見其發生，即有不自
      陷於精神障礙、心智缺陷狀態及不為犯罪之期待可能性，
      竟仍基於犯罪之故意，或對應注意並能注意，或能預見之
      犯罪事實，於故意或因過失等可歸責於行為人之原因，自
      陷於精神障礙或心智缺陷狀態，致發生犯罪行為者，自應
      與精神、心智正常狀態下之犯罪行為同其處罰。是原因自
      由行為之行為人，於精神、心智狀態正常之原因行為階段
      ，即須對犯罪事實具有故意或應注意並能注意或可得預見
      ，始符合犯罪行為人須於行為時具有責任能力方加以處罰
      之原則（最高法院96年度台上字第6368號判決參照）。本
      案被告雖係於施用毒品後轉讓毒品予證人甲○○、乙○○
      、戊○○，然被告平日未施用毒品時精神正常，而施用毒
      品會影響其精神狀態為被告所明知，業據被告供述在卷（
      見本院卷第258頁背面），故被告可預見其施用毒品後會
      因毒品之作用而影響控制自己行為之能力，揆諸前開說明
      ，被告並無刑法第19條第1項、第2項免罰、減刑規定之適
      用，附此敘明。
（四）綜上所述，本案事證明確，被告前揭犯行，至堪認定，應
      依法論科。
二、論罪科刑：
（一）查MDMA、MDA等成分均屬安非他命類藥品，業經行政院衛
      生署於75年7月11日，以衛署藥字第597627號公告，為有
      效管理安非他命類藥品與其衍生物之冊類及其製劑，經公
      告禁止使用，屬藥事法規定之禁藥，亦係屬於毒品危害防
      制條例第2條所規範之第二級毒品。另愷他命（Ketamine
      ）成分應屬藥品管理，同時亦列屬管制藥品管理條例第3
      條所稱之第3級管制藥品，亦係毒品危害防制條例第2條所
      規範之第三級毒品；但尚未列屬藥事法第22條第1項第1款
      所稱經行政院衛生署明令公告禁止製造、調劑、輸入、輸
      出、販賣或陳列之毒害藥品之禁藥，有行政院衛生署98
      年2月2日衛署藥字第0980001757號函在卷可參（見本院卷
      第125頁）。但藥品之製造或輸入或調劑，應依相關法令
      規定辦理，而經行政院衛生署核准登記之愷他命製劑，僅
      單方注射1種，有行政院衛生署草屯療養院98年3月9日草
      療鑑字第0980300050號鑑定書1份在卷可參（見本院卷第
      117頁），本案所查獲之愷他命為白色或無色透明結晶或
      結晶性粉末，並非注射製劑，自非合法製造。查獲之愷他
      命為綽號「阿凱」所提供予被告為抵償債務之用，而查國
      內曾查獲多起違法製造愷他命之案例，有臺灣高等法院97
      年度上訴字第4893號判決書及97年度上訴字第5472號判決
      書、臺灣高等法院高雄分院96年度上訴字第2448號判決書
      、96年度上更(一)字第170號判決書、97年度上訴字第14號
      判決書、97年度上訴字第83號判決書、97年度上訴字第
      2025 號判決書、97年度上訴字第852號判決書、97年度上
      訴字第1701號判決書及97年度上訴字第1711號判決書附卷
      可參（見本院卷第127至238頁），而本件扣案之愷他命亦
      無其他積極證據足認係國外輸入，是上開查獲之愷他命應
      為國內違法製造之偽藥，堪予認定。又毒品危害防制條例
      第8條第2項之轉讓第二級毒品罪及藥事法第83條第1項之
      轉讓禁藥、偽藥罪，同有處罰之規定，而依92年7月9日總
      統令修正公布，自93年1月9日施行之毒品危害防制條例第
      8 條第6項規定，轉讓毒品達一定數量者，加重其刑至二
      分之一，其標準由行政院定之。若未達加重刑之標準，該
      條第2項之轉讓第二級毒品罪之法定最重本刑為有期徒刑5
      年，93年4月21日修正公布，同年月23日施行之藥事法第
      83 條第1項之轉讓禁藥、偽藥罪，其法定最重本刑為有期
      徒刑7年，兩者相較，後者為後法且為較重罪，本件被告
      轉讓搖頭丸、愷他命均未逾淨重10公克，亦無證據足以證
      明被告轉讓之毒品數量已逾公告標準，是無法定加重事由
      ，依法條競合，以重法優於輕法之適用法則，應適用較重
      之後法論以藥事法第83條第1項之轉讓禁藥、偽藥罪。
（二）核被告轉讓搖丸予甲○○部分，遭扣案之搖頭丸雖內含
      MDA ，MDMA，Methamphetamine，2C-B成分，為第二級、
      第三級毒品，但查被告丙○○對其轉讓之搖頭丸之成分僅
      知悉含有MDMA成分（見本院卷第259頁背面），是依「所
      知輕於所犯，從其所知。」之法理，應僅論以被告丙○○
      轉讓MDMA之犯行，是被告此部分所為係犯藥事法第83條第
      1項之轉讓禁藥罪。被告轉讓愷他命予甲○○、戊○○、
      乙○○三人之行為係違反藥事法第83條第1項之轉讓偽藥
      罪。被告轉讓前持有搖頭丸、愷他命之低度行為應為轉讓
      搖頭丸、愷他命之高度行為所吸收，不另論罪。又被告於
      上揭處所召開「搖頭派對」，提供搖頭丸、愷他命，予在
      場之甲○○、乙○○、戊○○等人施用之轉讓行為，時間
      密集、且基於同一召開「搖頭派對」之犯意為轉讓禁藥及
      偽藥，乃一行為觸犯數罪名，為想像競合犯；被告轉讓半
      顆搖頭丸予甲○○一人，另轉讓愷他命予甲○○、戊○○
      、乙○○三人，相較其情節，應以轉讓愷他命部分為重，
      是應從情節較重之轉讓偽藥罪處斷。爰審酌被告明知搖頭
      丸、愷他命毒品具有成癮性、濫用性及危害性，竟舉行搖
      頭派對，無償轉讓予甲○○、乙○○、戊○○等人施用，
      所為足以擴散毒品並增加施用毒品之人口，戕害友人之身
      心健康，其犯罪所生之危害，暨犯後坦承部分犯行之態度
      ，及參酌被告轉讓毒品之目的、數量等一切情狀，量處如
      主文所示之刑。
（三）沒收：
    １、扣案之搖頭丸91顆（取樣鑑定2顆），雖係查獲之第二
        級毒品，惟本案被告轉讓搖頭丸予甲○○之犯行既應論
        以轉讓禁藥罪責，基於法律不能割裂適用之原則，自不
        能依據毒品危害防制條例之規定諭知沒收銷燬，故除取
        樣鑑驗部分已滅失無庸諭知外，其餘如附表1編號1所示
        之搖頭丸89顆應依刑法第38條第1項第1款違禁物之規定
        宣告沒收。
    ２、另按毒品危害防制條例第2條第2項規定，毒品依其成癮
        性、濫用性及對社會危害性分為四級，並就製造、運輸
        、販賣、意圖販賣而持有、以非法方法使人施用、引誘
        他人施用及轉讓等不同品項毒品之行為，分別定其處罰
        。至施用或持有第三、四級毒品，因其可罰性較低，故
        予除罪化，僅就施用及持有第一、二級毒品科以刑罰。
        惟鑑於第三、四級毒品均係管制藥品，特於同條例第11
        條之1明定無正當理由，不得擅自持有；第18條第1項後
        段復規定查獲之第三、四級毒品，無正當理由而擅自持
        有者，沒入銷燬之。從而，依同條例第18條第1項後段
        應沒入銷燬之毒品，應專指查獲之施用、持有第三、四
        級毒品而言；倘係查獲之製造、運輸、販賣轉讓之第三
        、四級毒品，既屬同條例相關法條明文規定處罰之犯罪
        行為，即非該條項應沒入銷燬之範圍。又同條例第19
        條第1項所定「供犯罪所用或因犯罪所得之物」，係指
        犯第4條至第9條、第12條、第13條或第14條第1項、第2
        項之罪所用或所得之物，不包括毒品本身在內，自不得
        為第三、四級毒品之沒收依據。同條例對於查獲之製造
        、運輸、販賣、意圖販賣而持有、以非法方法使人施用
        、引誘他人施用及轉讓第三、四級毒品之沒收，並無特
        別規定，如其行為已構成犯罪，則該毒品即屬不受法律
        保護之違禁物，應回歸刑法之適用，依刑法第38條第1
        項第1款之規定沒收之 (最高法院95年度臺上字第911號
        判決意旨參照)，是本案扣案如附表1編號2所示之含有
        第三級毒品愷他成分之物，及附表編號3所示有殘留愷
        他命之棕色研磨盤1個，無法與愷他命析離，均應依刑
        法第38條第1項第1款規定，宣告沒收之。
    ３、至扣案之綠色圓形錠即一粒眠4顆（取樣鑑定2顆）被告
        自承為其所有，係供其服用，與本案轉讓搖頭丸、愷他
        命之犯行無關，且非違禁物，檢察官請求沒收，尚有未
        洽，爰不予宣告沒收。另扣案之行動電話1支、夾鍊袋
        68個，雖係被告，但無證據證明與本件轉讓毒品有關，
        且均非違禁物，依法自不得諭知沒收，併予敘明。
貳、不另為無罪諭知部分：
一、公訴意旨另略以：被告丙○○於97年8月26日上午6時許，在
    臺中市○○區○○街33號7樓之6居所，舉辦「搖頭派對」時
    ，基於轉讓第二級毒品MDMA之犯意，無償轉讓上開少量第二
    級毒品MDMA予乙○○施用，因認被告此部分所為係涉違反毒
    品危害防制條例第8條第2項、藥事法第83條第1項之罪嫌云
    云。
二、按犯罪事實應依證據認定之，無證據不得認定犯罪事實；不
    能證明被告犯罪或其行為不罰者，應諭知無罪之判決，刑事
    訴訟法第一百五十四條第二項、第三百零一條第一項分別定
    有明文。又告訴人之告訴，係以使被告受刑事追訴為目的，
    是其陳述是否與事實相符，仍應調查其他證據以資審認。且
    事實之認定，應憑證據，如未能發現相當證據，或證據不足
    以證明，自不能以推測或擬制之方法，以為裁判基礎。且認
    定犯罪事實所憑之證據，雖不以直接證據為限，間接證據亦
    包括在內；然而無論直接或間接證據，其為訴訟上之證明，
    須於通常一般之人均不致有所懷疑，而得確信其為真實之程
    度者，始得據為有罪之認定，最高法院五十二年臺上字第一
    三○○號、四十年臺上字第八六號及七十六年臺上字第四九
    八六號分別著有判例可資參照。又刑事訴訟法第一百六十一
    條已於九十一年二月八日修正公布，修正後同條第一項規定
    ：檢察官就被告犯罪事實，應負舉證責任，並指出證明之方
    法。因此，檢察官對於起訴之犯罪事實，應負提出證據及說
    服之實質舉證責任。倘其所提出之證據，不足為被告有罪之
    積極證明，或其闡明之證明方法，無從說服法官以形成被告
    有罪之心證，基於無罪推定之原則，自應為被告無罪判決之
    諭知（最高法院九十二年臺上字第一二八號判例意旨參照）
    。
三、本件公訴人認被告涉有上開罪嫌，無非係以證人乙○○為警
    查獲時所採液經送驗結果呈MDMA、MDA陽性反應等為其論據
    。但訊據被告堅決否認有轉讓搖頭丸予證人乙○○之犯行，
    經查：證人乙○○於本院審理中證稱：「（審判長問：在丙○○的住處有無施用MDMA？）沒有。」、「（審判長問：你
    有無施用MDMA？）有，我是前一天在梨棧PUB施用的。」等
    語（見本院卷第256頁背面至257頁）。是證人乙○○為警查
    獲時所採尿液送驗結果雖呈MDMA、MDA陽性反應，但核證人
    乙○○上開所為證述，可知證人乙○○係於97年8月25日在
    他處，自難遽認被告於97年8月26日轉讓搖頭丸予證人乙○○之情事。此外，復查無其他積極事證足認被告確有起訴書
    所載之此部分犯行，揆諸首開說明，既不能證明被告此部分
    犯罪，即應就此部分對被告為無罪之諭知，但起訴書既認此
    部分與經本院判決有罪部分具想像競合之裁判上一罪關係，
    爰不就被告此部分犯嫌，另為無罪之諭知。
據上論斷，應依刑事訴訟法第299條第1項前段，藥事法第83條第
1項，刑法第11條前段、第55條、第38條第1項第1款、第51條第5
款，判決如主文。
本案經檢察官丁○○到庭執行職務。
中    華    民    國    98    年    5    月    7     日
                  刑事第十一庭  審判長法  官  楊文廣
                                      法  官  柯志民
                                      法  官  周玉蘭
以上正本證明與原本無異。
如不服本判決應於收受判決後10日內向本院提出上訴書狀，並應
敘述具體理由。其未敘述上訴理由者，應於上訴期間屆滿後20日
內向本院補提理由書（均須按他造當事人之人數附繕本）「切勿
逕送上級法院」。
                                      書記官  黃泰能
中    華    民    國    98    年    5    月    7     日
附錄本案論罪科刑法條全文
藥事法第83條
明知為偽藥或禁藥，而販賣、供應、調劑、運送、寄藏、牙保、
轉讓或意圖販賣而陳列者，處7年以下有期徒刑，得併科新臺幣5
百萬元以下罰金。
犯前項之罪，因而致人於死者，處7年以上有期徒刑，致重傷者
，處3年以上12年以下有期徒刑。
因過失犯第1項之罪者，處2年以下有期徒刑、拘役或科新臺幣30
萬元以下罰金。
第1項之未遂犯罰之。
附表1：
┌──┬─────────┬─────────────┐
│編號│扣案物品名稱、數量│備    註                  │
├──┼─────────┼─────────────┤
│ 1  │紫紅色圓形錠89顆  │內含MDA，MDMA，           │
│    │                  │Methamphetamine，2C-B成分 │
├──┼─────────┼─────────────┤
│ 2  │K他命4包（驗餘淨重│內含Ketamine成分          │
│    │共計7.1公克）     │                          │
├──┼─────────┼─────────────┤
│ 3  │棕色研磨盤1個     │檢出Ketamine              │
└──┴─────────┴─────────────┘
附表2：
┌──┬─────────┬─────────────┐
│編號│扣案物品名稱、數量│備    註                  │
├──┼─────────┼─────────────┤
│ 1  │綠色圓形錠（一粒眠│內含Nimetazepam成分       │
│    │）2顆             │                          │
├──┼─────────┼─────────────┤
│ 2  │夾鍊袋68個        │                          │
├──┼─────────┼─────────────┤
│ 3  │行動電話1支       │內置門號0000000000號SIM卡1│
│    │                  │枚                        │
└──┴─────────┴─────────────┘


司法院資訊處製作；財團法人民間司法改革基金會備份。
